【裁判字號】    99,訴,584
【裁判日期】    990730
【裁判案由】    毒品危害防制條例
【裁判全文】
臺灣板橋地方法院刑事判決              99年度訴字第584 號
公  訴  人  台灣板橋地方法院檢察署檢察官
被      告  甲○○冒名張儷齡.
上列被告因違反毒品危害防制條例案件，經檢察官提起公訴（98
年度毒偵緝字第675 號），被告於準備程序中就被訴事實為有罪
之陳述，本院合議庭裁定由受命法官改依簡式審判程序獨任審理
，判決如下：
    主      文
甲○○施用第一級毒品，處有期徒刑捌月，減為有期徒刑肆月，
如易科罰金，以新台幣壹仟元折算壹日，扣案海洛因壹包（驗餘
淨重零點零壹公克）沒收銷燬之。又施用第二級毒品，處有期徒
刑肆月，減為有期徒刑貳月，如易科罰金，以新台幣壹仟元折算
壹日，扣案甲基安非他命壹包（驗餘淨重零點壹零零捌公克）沒
收銷燬之。應執行有期徒刑伍月，如易科罰金，以新台幣壹仟元
折算壹日，扣案海洛因壹包（驗餘淨重零點零壹公克）、甲基安
非他命壹包（驗餘淨重零點壹零零捌公克）均沒收銷燬之。
    事      實
一、甲○○前曾於民國91年間，因施用毒品案件，經裁定送觀察
    、勒戒，於92年1 月16日執行完畢釋放。復於92年間，因施
    用毒品案件，經裁定送觀察、勒戒、強制戒治，於93年1 月
    9 日執行完畢釋放。詎仍不知警惕，竟分別基於施用第一級
    毒品海洛因及第二級毒品甲基安非他命之犯意，於96年3 月
    13日某時許，在台北縣三重市○○路283 巷8 號租屋處，將
    少許海洛因粉末置入注射針筒內加水稀釋後，注射施用海洛
    因一次；復將少許甲基安非他命放在玻璃球吸食器內以火燒
    烤使成煙霧後，吸食施用甲基安非他命一次。嗣於同日晚間
    9 時40分許，在前開處所為警查獲，扣得其持有供施用之海
    洛因1 包（驗餘淨重0.01公克）、甲基安非他命1 包（驗餘
    淨重0.1008公克）。經採集其尿液檢體送驗，結果呈海洛因
    代謝物嗎啡類、甲基安非他命陽性反應（甲○○於為警查獲
    後，冒用其姊張儷齡名義應訊，涉嫌偽造文書部分，由檢察
    官另案提起公訴）。
二、案經台北市政府警察局大安分局報告台灣板橋地方法院檢察
    署檢察官偵查起訴。
    理      由
一、本案被告甲○○所犯係死刑、無期徒刑、最輕本刑為三年以
    上有期徒刑以外之罪，且非高等法院管轄之第一審案件，其
    於準備程序中就被訴事實為有罪之陳述，經本院告知簡式審
    判程序之旨，並聽取公訴人、被告之意見後，經合議庭裁定
    由受命法官獨任進行簡式審判程序，合先敘明。
二、上揭事實，業據被告於本院審理時坦承不諱，並有前開海洛
    因、甲基安非他命等物扣案可證，且被告於96年3 月13日為
    警查獲後，經採集其尿液檢體送驗，結果確呈海洛因代謝物
    嗎啡類、甲基安非他命陽性反應，有台灣尖端先進生技醫藥
    股份有限公司濫用藥物尿液檢驗報告書、對照表、交通部民
    用航空局航空醫務中心毒品鑑定書、法務部調查局鑑定書等
    件附卷可憑，足證被告自白核與事實相符，堪以採信。查被
    告前曾於91年間，因施用毒品案件，經裁定送觀察、勒戒在
    案，再於92年間，因施用毒品案件，經裁定送觀察、勒戒、
    強制戒治，其於五年內再犯本案施用毒品，事證明確，其犯
    行洵堪認定。
三、核被告所為，係犯毒品危害防制條例第10條第1 項之施用第
    一級毒品罪、第10條第2 項之施用第二級毒品罪。至被告施
    用前後持有海洛因、甲基安非他命之低度行為，為其進而施
    用之高度行為所吸收，不另論罪。又被告所犯上開二罪，犯
    意各別，行為互殊，應予分論併罰。
四、爰審酌被告之素行不佳，經執行觀察、勒戒、強制戒治後，
    仍未戒除吸毒惡習，施用毒品危害其個人身心健康，及犯罪
    後坦承犯行，態度尚屬良好等一切情狀，分別量處如主文所
    示之刑。末查被告犯罪時間，在96年4 月24日以前，與中華
    民國九十六年罪犯減刑條例第2 條第1 項第3 款之規定相符
    ，合於減刑條件，應依法減其宣告刑二分之一（被告係於該
    條例施行後之98年4 月30日經台灣板橋地方法院檢察署發佈
    通緝，於98年11月27緝獲，有通緝書及逮捕通知書附卷可稽
    ，不受該條例第5 條不得減刑規定之限制，附此敘明），並
    諭知如易科罰金之折算標準，暨定其應執行之刑，及諭知如
    易科罰金之折算標準，以示懲儆。
五、扣案海洛因1 包（驗餘淨重0.01公克）、甲基安非他命（驗
    餘淨重0.1008公克），為被告持有供施用之第一、二級毒品
    ，而本件海洛因、甲基安非他命均為細微粉末，部分沾附於
    包裝袋上（見查獲照片），若欲完全析離，雖非不可能，但
    此舉對毒品危害防制政策之施行，並無特殊助益，且徒費執
    行之成本，故均併依毒品危害防制條例第18條第1 項前段規
    定宣告沒收銷燬之，以符執行之實際。
據上論斷，應依刑事訴訟法第273 條之1 第1 項、第299 條第1
項前段，毒品危害防制條例第10條第1 項、第2 項、第18條第1
項前段，刑法第11條前段、第41條、第51條第5 款，中華民國九
十六年罪犯減刑條例第2 條第1 項第3 款、第7 條、第9 條，判
決如主文。
本案經檢察官馮君傑到庭執行職務。
中    華    民    國    99    年    7     月    30    日
                  刑事第17庭  法  官  林鈺琅
以上正本證明與原本無異。
如不服本判決，應於收受送達後10日內，向本院提出上訴狀，並
應敘述具體理由；其未敘述上訴理由者，應於上訴期間屆滿後20
日內，向本院補提理由書（均須按他造當事人之人數附繕本），
「切勿逕送上級法院」。
                              書記官  鍾惠萍
中    華    民    國    99    年    7     月    30    日
附錄本案論罪科刑法條全文：
毒品危害防制條例第10條：
  施用第一級毒品者，處六月以上五年以下有期徒刑。
  施用第二級毒品者，處三年以下有期徒刑。

司法院資訊處製作；財團法人民間司法改革基金會備份。
